臺灣新竹地方法院刑事判決
                                     　111年度訴字第72號
公  訴  人  臺灣新竹地方檢察署檢察官
被      告  吳明政




上列被告因公共危險等案件，經檢察官提起公訴（110年度偵字
第5081、10130、12201號），被告於本院準備程序為有罪之陳述
，經本院裁定進行簡式審判程序獨任審理，判決如下：
    主  文
甲○○犯竊盜罪，共貳罪，均累犯，各處有期徒刑肆月，如易科罰
金，均以新臺幣壹仟元折算壹日；又犯放火燒燬他人所有物罪，
累犯，處有期徒刑壹年壹月。前開有期徒刑得易科罰金部份應執
行有期徒刑伍月，如易科罰金，以新臺幣壹仟元折算壹日。
未扣案之犯罪所得新臺幣柒仟元沒收，於全部或一部不能沒收或
不宜執行沒收時，追徵其價額。
    事  實
一、甲○○前已有下開理由欄四所載之前科紀錄，構成累犯，竟仍
    分別為下列行為：
㈠、於民國110年4月8日下午3時許，在新竹縣○○鄉○○○路000巷00
    號前空地，見丁○○所有、停放於該處之車牌號碼000-000號
    普通重型機車鑰匙未拔，乃徒手以該鑰匙發動電門後竊取該
    機車得手，作為代步工具使用，而後棄置在苗栗縣頭份市水
    源路485巷之草叢內。嗣經丁○○發覺失竊並報警處理，經警
    於上開棄置地點扣得上開機車，始悉上情。
㈡、於110年6月30日晚間7時13分許，見乙○○所經營、址設新竹市
    ○○區○○路000號前騎樓之麵攤無人看管，乃徒手竊取乙○○所
    有、置放在該麵攤桌上之收銀盒（內有新臺幣【下同】7,00
    0元），得手後旋騎乘其向竹祥順企業行所承租之車牌號碼0
    00-0000號普通重型機車離開現場，並將現金花用殆盡。
㈢、於110年8月10日上午9時5分許，駕駛竊得之車牌號碼0000-00
    號自用小客車（涉犯竊盜罪嫌部分，另由臺灣桃園地方檢察
    署檢察官以110年度偵字第32748號偵辦中），前往丙○○所經
    營、址設新竹市○區○○路000號之「車太炫投幣自助洗車廣場
    」，趁無人注意之際，基於竊盜、放火燒燬他人所有物、毀
    損之犯意，先持不詳工具著手撬開擺放在該處之兌幣機鎖頭
    ，惟因該鎖頭堅固而未遂。復持自備打火機燒斷兌幣機上方
    連結燈箱及探照燈之電線，造成電箱及探照燈均損壞而不堪
    使用，並致生公共危險，又投幣啟動該洗車場之高壓水槍，
    並朝向兌幣機入鈔口灌水，導致該兌幣機主機板短路而不堪
    使用，足生損害於丙○○。
二、案經丁○○訴由新竹縣政府警察局竹東分局、乙○○訴由新竹市
    警察局第三分局、丙○○訴由新竹市警察局第二分局報請臺灣
    新竹地方檢察署檢察官偵查起訴。
    理  由
一、本件被告甲○○所犯之罪，均非法定刑為死刑、無期徒刑或最
    輕本刑3年以上有期徒刑之罪，亦非高等法院管轄第一審之
    案件，而被告於準備程序進行中就被訴事實已為有罪之陳述
    ，經本院告知簡式審判程序之旨，並聽取檢察官及被告之意
    見後，本院乃依刑事訴訟法第273條之1第1項規定，裁定進
    行簡式審判程序，合先敘明。
二、訊據被告就上開竊盜及放火燒燬他人所有物之犯行，於本院
    準備及簡式審判程序時均坦承不諱（見本院卷第85頁、第90
    -91頁），並有證人即告訴人丁○○於警詢中、證人即告訴人
    乙○○、丙○○於警詢及偵查中之證述可佐（見偵5081卷第7-10
    頁、第54-58頁；偵10130卷第10-10頁反面；偵12201卷第7-
    7頁反面），復有①贓物認領保管單1份、尋獲機車照片6張（
    見偵5081卷第11-13頁）；②員警偵查報告、車輛詳細資料報
    表、新竹市警察局第三分局中華派出所受(處)理案件證明單
    、受理各類案件紀錄表、車輛租賃契約書各1份、監視錄影
    畫面截取照片22張、現場照片4張（見偵10130卷第5-5頁反
    面、第22頁、第24-39頁）；③員警偵查報告1份、監視錄影
    畫面截取照片11張、兌幣機照片6張、兌幣機維修費收據、
    訂購單及訂購訊息翻拍照片3張(見偵12201卷第4頁、第19-2
    2頁、第49-54頁)附卷可參，足認被告之自白均與事實相符
    ，本件犯行均至堪認定，應依法論科。
三、按刑法第175 條第1 項所稱之「致生公共危險」，係指行為
    人之行為在客觀上已有發生公共危險之虞，並不以發生實害
    為必要。又是否發生公共危險，應綜合個案具體情況判斷之
    ，惟衡諸刑法公共危險罪章第173 條至第175 條各罪之立法
    意旨，均係因考量祝融無情，一旦行為人任意縱火燒燬住宅
    、建築物、交通工具或其他物品，常因無法控制火勢，導致
    火勢蔓延，對於不特定多數人之生命、身體、財產可能產生
    重大損害，其行為本質具有高度風險，故立法者或以抽象危
    險犯，或以具體危險犯之立法方式，加以規制，以維護公共
    安全。從而，刑法第175 條所稱之公共危險，判斷之主要重
    點應在於行為人所引發之火勢有無事實上之延燒可能性，有
    無導致其他不特定多數人之生命、身體、財產受損之危險性
    。查告訴人丙○○上址洗車場固僅電線燒燬，然若火勢延燒至
    附近之電器，或波及停放在周遭之車輛，則後果將不堪設想
    ，足認被告之放火行為，依一般日常生活經驗判斷及社會通
    念，客觀上已有危及他人生命、身體、財產安全之高度可能
    ，具有發生實害之蓋然性，確已致生公共危險無疑。故核被
    告就事實欄一、㈠及一、㈡所為，均係犯刑法第320條第1 項
    之竊盜罪；就事實欄一、㈢所為，係犯刑法第320條第3項、
    第1項之竊盜未遂罪、同法第175條第1項之放火燒燬他人所
    有物罪、同法第354條毀損罪。又放火燒燬電線部分含有毀
    損性質在內，自無兼論毀損罪之餘地，特此敘明。又事實欄
    一、㈢部分，被告所為應基於相同意圖，且行為時間緊密、
    空間同一，當論想像競合，依刑法第55條從一重處斷，論放
    火燒燬他人所有物罪，公訴意旨認應分論併罰，容有誤會。
    被告所犯上開3罪，犯意各別，行為互殊，應予分論併罰。
四、被告前①於104年間，因竊盜案件，經臺灣臺南地方法院以10
    4年度簡字第2343號判決判處有期徒刑3月確定；又②於104年
    間，因竊盜案件，經臺灣臺南地方法院以104年度審易字第1
    346號判決分別判處有期徒刑8月、4月確定；又③於105年間
    ，因持有毒品案件，經臺灣嘉義地方法院以105年度嘉簡字
    第295號判決判處有期徒刑2月確定；又④於105年間，因竊盜
    案件，經臺灣臺南地方法院以105年度簡字第40號判決判處
    有期徒刑3月確定；又⑤於105年間，因侵占案件，經經臺灣
    臺南地方法院以105年度簡字第990號判決判處有期徒刑5月
    確定；又⑥於105年間，因竊盜案件，經臺灣臺南地方法院以
    105年度審簡字第245號判決分別判處有期徒刑6月、3月、2
    月，應執行有期徒刑10月確定，上開①至⑥之罪，復經臺灣臺
    南地方法院以105年度聲字第2053號裁定定應執行有期徒刑2
    年9月確定（甲）；又⑦於104年間，因竊盜案件，經臺灣臺
    南地方法院以104年度易字第792號判決分別判處有期徒刑4
    月、3月，應執行有期徒刑6月確定；又⑧於105年間，因竊盜
    案件，經臺灣臺南地方法院以105年度簡字第119號判決判處
    有期徒刑6月確定；又⑨於105年間，因竊盜案件，經臺灣臺
    南地方法院以105年度簡字第990號判決分別判處有期徒刑6
    月、4月、2月確定，上開⑦至⑨之罪復經臺灣臺南地方法院以
    105年度聲字第2053號裁定定應執行有期徒刑1年10月確定（
    乙）。(甲)、(乙)經接續執行，於108年8月9日假釋出監，
    所餘刑期交付保護管束，迄至109年6月28日有期徒刑所餘刑
    期內假釋未經撤銷以已執行論等情，有臺灣高等法院被告前
    案紀錄表在卷可參，其於徒刑執行完畢後5年內故意再犯本
    件有期徒刑以上之罪，均為累犯。又參酌司法院大法官釋字
    第775 號解釋意旨，查被告前已有多次違法紀錄，並身處囹
    圄多年，重返社會後理應痛改前非，詎料卻仍未能謹慎守法
    ，再犯本件竊盜罪及放火燒燬他人所有物罪，足認其刑罰反
    應力薄弱，均應依刑法第47條第1項規定加重其刑。
五、爰審酌被告不思以正當途徑獲取財物，竟任意竊取他人物品
    ，侵害他人財產安全，並放火燒燬他人所有物，致生公共危
    險，對社會安全所生之危害非輕，所為均殊值非難；復考量
    其犯後態度，兼衡其自承教育程度為高職畢業，案發時工作
    為防疫旅館人員，離婚，有1名未成年子女由前妻撫養，暨
    本件各次犯罪手段、情節、告訴人等所受財損等一切情狀，
    分別量處如主文所示之刑，並就得易科罰金部分定其應執行
    之刑暨均諭知易科罰金之折算標準，以資懲儆。
六、沒收之說明
㈠、被告就事實欄一、㈡竊盜犯行所得之現金7,000元，應依刑法
    第38條之1第1項規定宣告沒收，於全部或一部不能沒收或不
    宜執行沒收時，依同條第3 項規定，追徵其價額。
㈡、另被告就事實欄一、㈠竊盜犯行所得之車牌號碼000-000號普
    通重型機車，業已合法發還告訴人丁○○，此有贓物認領保管
    單1 份在卷可參（見偵5081卷第11頁），爰不為沒收之諭知
    。
㈢、至被告就事實欄一、㈢放火燒燬他人所有物犯行所用之打火機
    雖未據扣案，惟卷內無證據證明現仍存在，且上開物品之客
    觀價額非鉅，亦欠缺刑法上重要性，為避免開啟助益甚微之
    沒收或追徵程序，過度耗費訴訟資源而無助於目的之達成，
    爰依刑法第38條之2 第2 項規定，不予宣告沒收或追徵，附
    此敘明。 
據上論斷，應依刑事訴訟法第273 條之1 第1 項、第299 條第1
項前段，判決如主文。
本案經檢察官黃瑞盛提起公訴，檢察官黃嘉慧到庭執行職務。
中    華    民    國   111    年    5    月     10    日
                  刑事第六庭  法  官    林涵雯
以上正本證明與原本無異。
如不服本判決應於收受本判決後20日內向本院提出上訴書狀，上
訴書狀應敘述具體理由。上訴書狀未敘述上訴理由者，應於上訴
期間屆滿後20日內補提理由書狀於本院(均須按他造當事人之人
數附繕本 )「切勿逕送上級法院」。 
中　　華　　民　　國　　111 　年　　5 　　月　　10　　日
                               書記官   林汶潔
附錄本案論罪科刑法條：
中華民國刑法第320條
意圖為自己或第三人不法之所有，而竊取他人之動產者，為竊盜
罪，處五年以下有期徒刑、拘役或五十萬元以下罰金。
意圖為自己或第三人不法之利益，而竊佔他人之不動產者，依前
項之規定處斷。
前二項之未遂犯罰之。
中華民國刑法第175條
放火燒燬前二條以外之他人所有物，致生公共危險者，處一年以
上七年以下有期徒刑。
放火燒燬前二條以外之自己所有物，致生公共危險者，處三年以
下有期徒刑。
失火燒燬前二條以外之物，致生公共危險者，處拘役或九千元以
下罰金。